臺灣屏東地方法院刑事判決　　　　　　　 99年度易字第231號
公　訴　人　臺灣屏東地方法院檢察署檢察官
被　　　告　孫文正
上列被告因賭博案件，檢察官原以移送併辦方式（96年度偵字第
5370號）追訴被告犯罪，經公訴人在本院99年度易字第158 號賭
博案件開庭時，當庭表示就上列被告部分係追加起訴之意旨後，
本院判決如下：
    主  文
孫文正無罪。
    理  由
一、公訴意旨（如上所述檢察官原以移送併辦意旨書為之，嗣經
    公訴人表示係追加起訴）略以：王仁宏與顏傑、王仁泰、葉
    秀玲、陳廷盈、李華強、王永昌、楊育宗、被告孫文正等人
    共同基於意圖營利經營賭博場所及聚眾賭博之犯意聯絡，自
    民國95年8 間開始，由王仁宏提供在屏東市○○路○ 段231
    號「原宿模型精品店」2 樓為公眾得出入之賭博場所，並在
    該址擺放電腦主機2 台（華碩牌外殼編號分別為TCC-740S、
    TCC-541S），與顏傑、王仁泰及陳廷盈開設網路簽賭之「新
    太陽運動網」（http ://168.sun189.net）、「大西洋運動
    網」、「大玩家運動網」、及「大太陽運動網」、「太陽城
    運動網」，並擔任代理商供不特定之人簽賭美國大聯盟職業
    棒球及國內中華職業棒球賽事，由葉秀玲負責賭資之款項之
    結算及匯出，李華強、王永昌、楊育宗3 人則負責招攬賭客
    、發宣傳單，其簽賭方式由王仁宏、顏傑、王仁泰提供帳號
    及密碼給招攬聚集特定或不特定賭客陳廷盈、李華強、王永
    昌、楊育宗4 人，再由賭客陳俊良（自96年2 月-4月間起）
    、洪偉成（自96年2 月-4月間）、廖國城（自96年4 月間起
    ）及陳樺慶（自96年月16日- 同年7 月24日間）、陳心慧、
    潘星宇等不特定賭客，在不詳時地自由下注簽賭）及其賭法
    為每注下注金額新臺幣（下同）1 千元至1 、2 萬元不等，
    依上開通路網站開出之賭盤，再看美國職棒或國內中華職棒
    比賽之結果論輸贏，押中贏隊之賭客，以1 萬元為例，則賠
    9,950 元，其中的50元則是手續費，則歸王仁宏、顏傑、王
    仁泰及陳廷盈所有，若押輸之賭客陳俊良（自96年9 月間起
    ）、洪偉成（自96年4 月間起）、廖國城（自96年4 月間起
    ）及陳樺慶、陳心慧等人之押注金則歸王仁宏、顏傑、王仁
    泰及陳廷盈所有，另李華強等3 人所招攬之賭客每下注1 萬
    元，李華強等人則可收取佣金500 元，每週均有賽事提供下
    注簽賭，以此方法聚集不特定之多數人賭博財物，王仁宏並
    以其所有之玉山商業銀行屏東分行帳戶0000000000000 帳號
    ；王仁泰則以玉山銀行屏東分行張嘉貞帳戶0000000000000
    帳號、上海銀行屏東分行林蘭茵帳戶00000000000000帳號、
    邱華祥帳戶00000000000000、臺灣銀行屏東分行丁譁洺帳戶
    000000000000帳號、葉秀玲則以其所有之臺灣郵政帳戶
    00000000000000帳號作為賭金轉帳帳戶，經警方循線追查始
    查悉上情，因認被告孫文正涉犯刑法第266 條第1 項、第
    268 條前後段之意圖營利供給賭博場所及聚眾賭博罪嫌云云
    。
二、按犯罪事實應依證據認定之，無證據不得認定犯罪事實；又
    不能證明被告犯罪者，應諭知無罪之判決；刑事訴訟法第15
    4條第2項、第301條第1項分別定有明文。另按認定犯罪事實
    應憑積極證據，倘積極證據不足以為不利於被告事實之認定
    時，即應為有利被告之認定，更不必有何有利之證據，最高
    法院30年上字第816 號著有判例，所謂「積極證據足以為不
    利被告事實之認定」，依據同院76年臺上字第4986號判例意
    旨，係指據為訴訟上證明之全盤證據資料，在客觀上已達於
    通常一般之人均不致於有所懷疑，而得確信被告確曾犯罪之
    程度；若未達到此一程度，而有合理懷疑之存在時，即無從
    為被告有罪之確信。
三、本案公訴人認被告涉犯前揭罪責，無非係以共同被告陳廷盈
    警詢及偵查之供述及證述、被告孫文正警詢及偵查之供述等
    為其論據。訊據被告否認犯罪，辯稱：伊認識王仁宏、陳廷
    盈，不知道是王仁宏還陳廷盈有拿寫著職棒的名片給伊，但
    伊沒發過名片也沒收錢，他們希望伊介紹朋友來，他們有來
    伊家看到名片還在都沒有發等語。經查：
（一）證據能力部分：
        按被告以外之人於審判外之陳述，雖不符刑事訴訟法第
      159 條之1 至第159 條之4 等4 條之規定，然若當事人於
      審判程序中同意作為證據，法院審酌該言詞陳述或書面陳
      述作成時之情況，認為適當者，亦得為證據；又當事人、
      代理人或辯護人於法院調查證據時，知有刑事訴訟法第
      159 條第1項 不得為證據之情形，而未於言詞辯論終結前
      聲明異議者，視為有前項之同意，同法第159 條之5 定有
      明文。此立法意旨在於傳聞證據未經當事人之反對詰問予
      以核實，原則上先予排除。惟若當事人已放棄反對詰問權
      ，於審判程序中表明同意該等傳聞證據可作為證據；或於
      言詞辯論終結前未聲明異議，基於尊重當事人對傳聞證據
      之處分權，及證據資料愈豐富，愈有助於真實發見之理念
      ，且強化言詞辯論主義，使訴訟程序得以順暢進行，上開
      傳聞證據亦均具有證據能力。本案公訴人及被告對於本院
      以下引用之證據資料，其中屬於傳聞證據部分均未爭執其
      證據能力，本院審酌該等證據作成時之情況，認為並無不
      適當者，依上開說明，均認應有證據能力。
（二）查共同被告陳廷盈雖曾於警詢中表示曾交付職棒簽賭站之
      宣傳名片予孫文正、楊育宗等對不特定人散發、宣傳，但
      此外即未再陳述任何有關被告孫文正有參與其等職棒等簽
      賭網站之事，偵查中就此更從未提及。而經本院於100 年
      1 月5 日以證人身分要求共同被告陳廷盈作證後，陳廷盈
      具結後係證稱：「有找他發名片，沒有傳單，但他沒有去
      做，他都在吸毒，楊育宗住在孫文正家，警察是去孫文正
      家搜索，在孫房間發現名片都沒有發」等語，及共同被告
      王仁宏99年9 月8 日本院審理期日時具結後亦證稱：「（
      孫文正有無替你招攬客人？）沒有，是陳廷盈請他招人，
      好像拿名片請他拿給朋友，就我所知有在他家搜到名片，
      孫有在吸毒應該會很懶，我看到警察扣到的名片是整盒的
      ，就是沒發才會有整盒的，應該是沒有發」等語，並參共
      同被告楊育宗偵查中具結後係證稱：「（你發傳單，孫文
      正有無去發？）他好像都在摸魚，他與我出去都沒有發，
      他自己出去也沒有發。」等語，及被告孫文正警詢中雖稱
      王仁宏及陳廷盈有叫伊及楊育宗去發傳單，但伊把伊的全
      部傳單拿到家裡放沒有去發，他們也因為此事打了伊（被
      告孫文正雖稱有在王仁宏處做事，但並無證據足認與簽賭
      有關）等語，偵查中被告孫文正則全未再提及此事等。綜
      合上述可知，本案就被告孫文正涉嫌共同被告王仁宏、陳
      廷盈職棒等簽賭之不利證據，實際上僅有共同被告陳廷盈
      警詢中一句不利之陳述，但該不利被告孫文正之陳述，卷
      內並無任何其他證據足以作其佐證，顯不能以之遽行作被
      告孫文正有罪之認定；更且該不利被告孫文正之供述，與
      其後共同被告陳廷盈、王仁宏、楊育宗證述之較詳細內容
      有所牴觸，參被告孫文正及共同被告王仁宏、陳廷盈之其
      他供述內容，被告孫文正之前與王仁宏、陳廷盈關係不好
      甚至相當緊張，共同被告王仁宏、陳廷盈、楊育宗應無甘
      偽證罪迴護被告孫文正之動機，故應以其等事後較詳細之
      證述內容為準，則被告孫文正雖曾答應幫共同被告王仁宏
      、陳廷盈散發有關職棒等簽賭之宣傳名片，但被告孫文正
      顯然自始即存敷衍之心，其並無共同參與共同被告王仁宏
      等職棒簽賭站之犯意及行為應可認定。
四、綜上所述，共同被告陳廷盈不利於被告孫文正之供述既無任
    何證據足以佐證其真實性，公訴人所提其他積極證據，亦不
    足認定被告孫文正有公訴意旨所指犯行，及依本院上述調查
    證據結果，被告孫文正並無共同參與共同被告王仁宏等職棒
    簽賭站之犯意及行為，此外，復查無其他積極證據足資認定
    被告孫文正有公訴意旨所述上開犯行，被告孫文正犯罪即屬
    不能證明，揆諸首揭說明，依法應為其無罪之諭知。
據上論斷，應依刑事訴訟法第301 條第1 項，判決如主文。
本案經檢察官劉昀到庭執行職務。
中    華    民    國    100   年    6     月    17    日
                  刑事第二庭  法  官  黃紀錄
以上正本證明與原本無異。
如不服本判決應於收受判決後10日內向本院提出上訴書狀，並
應敘述具體理由；其未敘述上訴理由者，應於上訴期間屆滿後
20日內向本院補提理由書（均須按他造當事人之人數附繕本）
「切勿逕送上級法院」。
中    華    民    國   100    年    6     月    17    日
                              書記官  戴仲敏